臺灣臺中地方法院刑事判決　　　　　　　　　　　　九十四年度訴字第一五六號
　　公　訴　人　臺灣臺中地方法院檢察署檢察官
　　被　　　告　丑　○
　　　　　　　　天○○
　　共　　　同
　　指定辯護人　本院公設辯護人　亥○○
右列被告等因強盜等案件，經檢察官提起公訴（九十四年度偵字第四二一、二○五七
、二五二三號），本院判決如左：
    主  文
丑○連續攜帶兇器、毀越安全設備、於夜間侵入住宅竊盜，累犯，處有期徒刑貳年，
扣案之破壞剪、螺絲起子各壹支，均沒收；又共同連續意圖為自己不法之所有，攜帶
兇器、於夜間侵入住宅，以強暴至使不能抗拒，而取他人之物，累犯，處有期徒刑玖
年。應執行有期徒刑拾年捌月，扣案之破壞剪、螺絲起子各壹支，均沒收。
天○○共同連續意圖為自己不法之所有，攜帶兇器、於夜間侵入住宅，以強暴至使不
能抗拒，而取他人之物，累犯，處有期徒刑玖年。
    犯罪事實
一、丑○前於民國九十年間，因違反毒品危害防制條例案件，經本院以九十年度訴字
    第二三九九號判決判處有期徒刑十月確定；另於九十年間，因妨害兵役案件，經
    本院判處有期徒刑十月，經定其應執行有期徒刑一年七月，於九十二年十二月十
    七日因假釋付保護管束，於九十三年三月二十二日保護管束期滿，執行完畢。天
    ○○前於八十九年間，因違反毒品危害防制條例案件，經本院以八十九年度沙簡
    字第二四○號判處有期徒刑六月確定；於九十年間，因違反毒品危害防制條例，
    經本院以九十年度訴緝字第五五四號判處有期徒刑九月確定；復於九十年間，因
    贓物案件，經本院以九十年度豐簡字第四九五號判處有期徒刑四月確定，後二罪
    經定應執行刑為有期徒刑十一月確定。經接續執行，於九十二年六月十二日假釋
    付保護管束，於九十二年七月二十四日假釋期滿，執行完畢。
二、丑○基於意圖為自己不法所有，竊盜他人財物之概括犯意，於附表一編號一至七
    所示之時間、地點，自己一人持其所有，客觀上可作為兇器使用，具有危險性之
    螺絲起子一支，以附表一編號一至七所示之方式，侵入如附表一編號一至七所示
    之被害人壬○○等人之住處，連續竊取如附表一編號一至七所示之財物。丑○承
    前概括之犯意，於附表一編號八、九所示之時間、地點，與其有犯意聯絡之天○○（所涉竊盜部分，另案由本院以九十四年度豐簡上字第二七二號審理中），由
    丑○持其所有，客觀上可作為兇器使用，具有危險性之螺絲起子一支，由天○○
    在外把風，共同連續以附表一編號八、九所示之方式，由丑○侵入如附表一編號
    八、九所示之被害人酉○○、午○○之住處，竊取如附表一編號八、九所示之財
    物。丑○承前概括之犯意，於附表一編號十所示之時間、地點，與其有犯意聯絡
    之庚○○（業經本院於九十四年四月二十九日以九十四年度訴字第一○五六號判
    處有期徒刑八月），於附表一編號十所示之時間、地點，由丑○持其所有，客觀
    上可作為兇器使用，具有危險性之螺絲起子一支、破壞剪各一支，由庚○○在外
    把風，共同以附表一編號十所示之方式，由丑○侵入如附表一編號十所示之被害
    人癸○○之住處，惟正於搜尋財物之際，為返家之癸○○發現而未能得手。
三、丑○、天○○基於意圖為自己不法所有，強盜他人財物概括犯意之聯絡，於附表
    二所示之時間、地點，分別持不知情之子○○（天○○之母）所有，客觀上足以
    危害人之生命、身體而可供作兇器使用之西瓜刀各一把（未扣案），以附表二所
    示之強暴或脅迫手段，至使如附表二所示之被害人丁○○等人不能抗拒，而強取
    或使被害人交付如附表二所示之財物。嗣為警分別於九十三年十二月二十四日十
    六時三十分許，在臺中縣石岡鄉德興村南眉巷二十三號前逮捕丑○，並扣得丑○
    所有，供其為前揭竊盜所用之破壞剪、螺絲起子各一支。於九十四年一月二十七
    日十六時五十分許，在臺中縣神岡鄉大明二一九號查獲天○○。
四、案經臺中縣警察局東勢分局、臺中縣警察局豐原分局報告臺灣臺中地方法院檢察
    署檢察官偵查起訴。
    理  由
一、訊據被告丑○、天○○二人對於右揭事實均坦承不諱，被告丑○就附表一編號十
    所示竊盜犯行部分，核與共同被告庚○○於本院審理時所供承之情節相符。且上
    揭竊盜之犯罪事實，業據被害人壬○○、己○○○、辛○○、辰○○、宇○○、
    乙○○、甲○○、卯○○、酉○○、午○○、癸○○分別於警詢、偵查中指述明
    確，前開強盜之犯罪事實，業據被害人丁○○、寅○○、丙○、未○○、戊○○
    、巳○○、戌○○○、地○○於警詢指述綦詳，及證人李秀玉（國禾視訊手機行
    人員）於警詢中證述明確，並有扣案之破壞剪、螺絲起子各一支可稽。又有內政
    部警政署刑事警察局九十三年十二月三十一日刑紋字第○九三○二五八三○七、
    0000000000號鑑驗書各乙份、現場照片、現場圖數張、贓物認領保管
    收據二紙、手機讓渡來源切結書影本一張附卷可參。足見被告二人上開自白確與
    事實相符。是本件事證明確，被告等犯行洵堪認定，應予依法論科。
二、論罪科刑部分：
（一）按所謂兇器，其種類並無限制，凡客觀上足對人之生命、身體、安全構成威脅
      ，具有危險性之兇器均屬之。查被告丑○所有，持之用以犯附表一所示竊盜犯
      行之螺絲起子一支，為金屬製，頂端尖銳，其所有持之用以犯附表一編號十所
      示竊盜犯行之破壞剪一支，為金屬材質，刀口鋒利，頂端沈重，有照片乙紙在
      卷足參；被告丑○、天○○所持之犯附表二所示之強盜犯行之西瓜刀各一支，
      均為金屬材質，且刀口鋒利，均為足以傷害人生命、身體之器械，顯均為具有
      危險性之兇器。
（二）核被告丑○就附表一編號一至三所為，係犯刑法第三百二十一條第一項第二款
      、第三款之攜帶兇器，毀越安全設備加重竊盜罪；就附表一編號四所為，係犯
      刑法第三百二十一條第一項第一款、第二款、第三款之攜帶兇器，毀越安全設
      備，於夜間侵入住宅加重竊盜罪；就附表一編號五、六所為，係犯刑法第三百
      二十一條第一項第二款、第三款之攜帶兇器，毀壞門扇加重竊盜罪；就附表一
      編號七、八所為，係犯刑法第三百二十一條第一項第二款、第三款之攜帶兇器
      ，踰越安全設備加重竊盜罪；就附表一編號九所為，係犯刑法第三百二十一條
      第一項第三款之攜帶兇器加重竊盜罪；就附表一編號十所為，係犯刑法第三百
      二十一條第二項、第一項第二款、第三款之攜帶兇器，毀壞門扇加重竊盜未遂
      罪。核被告丑○、天○○就附表二編號一、二、四、六、七、八所為，係犯強
      盜罪而有刑法第三百二十一條第一項第三款之情形，應論以同法第三百三十條
      第一項攜帶兇器強盜罪；就附表二編號三、五所為，係犯強盜罪而有刑法第三
      百二十一條第一項第一款、第三款之情形，應論以同法第三百三十條第一項於
      攜帶兇器，於夜間侵入住宅強盜罪。
（三）被告丑○就附表一編號八、九所示之竊盜犯行，就附表二所示之強盜犯行，與
      被告天○○間；就附表一編號十所示之竊盜犯行，與共同被告庚○○間，各具
      有犯意聯絡，行為分擔，皆為共同正犯。
（四）被告丑○所為先後共十次加重竊盜犯行（即如附表一所示），被告丑○、天○○所為前後共八次加重強盜犯行（即如附表二所示），均時間緊接，犯罪構成
      要件相同，顯係各基於概括犯意反覆實施，均應依連續犯之規定，被告丑○就
      加重竊盜部分，應論以情節較重之附表一編號四所示之攜帶兇器，毀越安全設
      備，於夜間侵入住宅加重竊盜既遂罪；被告丑○、天○○就加重強盜部分，應
      各論以情節較重之附表二編號五所示之攜帶兇器，於夜間侵入住宅強盜罪，並
      均加重其刑。
（五）被告丑○上揭所為連續攜帶兇器，毀越安全設備，於夜間侵入住宅加重竊盜罪
      、連續攜帶兇器，於夜間侵入住宅強盜罪等犯行間，均行為互殊，犯意各別，
      各應予分論併罰。
（六）被告丑○前於九十年間，因違反毒品危害防制條例案件，經本院以九十年度訴
      字第二三九九號判決判處有期徒刑十月確定；另於九十年間，因妨害兵役案件
      ，經本院判處有期徒刑十月，經定其應執行有期徒刑一年七月，於九十二年十
      二月十七日因假釋付保護管束，於九十三年三月二十二日保護管束期滿，執行
      完畢。天○○前於八十九年間，因違反毒品危害防制條例案件，經本院以八十
      九年度沙簡字第二四○號判處有期徒刑六月確定；於九十年間，因違反毒品危
      害防制條例，經本院以九十年度訴緝字第五五四號判處有期徒刑九月確定；復
      於九十年間，因贓物案件，經本院以九十年度豐簡字第四九五號判處有期徒刑
      四月確定，後二罪經定應執行刑為有期徒刑十一月確定。經接續執行，於九十
      二年六月十二日假釋付保護管束，於九十二年七月二十四日假釋期滿，執行完
      畢等情，有臺灣臺中地方法院檢察署刑案資料查註紀錄表及臺灣高等法院被告
      全國前案紀錄表在卷可稽，其等於受有期徒刑之執行完畢後，五年內再犯本件
      有期徒刑以上之罪，均為累犯，各應依刑法第四十七條規定加重其刑，並均遞
      加重之。
（七）爰審酌被告等均正值青年，均係因圖謀不勞而獲之不法利益，致犯本罪，其等
      連續攜帶兇器為強盜部分之犯罪手段非屬平和，以攫取被害人等辛苦賺取，用
      以養家糊口之收入，被告丑○連續加重竊盜犯行部分，侵入被害人住處竊盜，
      造成被害人心理恐懼，均對社會治安之危害甚鉅，被告丑○所犯加重竊盜犯行
      十次、被告二人所犯加重強盜犯行八次，惟考及被告等犯罪後均坦承犯行，態
      度良好等一切情狀，各量處如主文所示之刑，並就被告丑○部分，定其應執行
      之刑，以示懲儆。
三、扣案之破壞剪、螺絲起子各一支，係被告丑○所有，螺絲起子係用供被告丑○等
    附表一所示之竊盜犯行，破壞剪係用供被告丑○與共同被告庚○○為附表一編號
    十所示之竊盜犯行，業據被告丑○供承明確，均應依刑法第三十八條第一項第二
    款規定宣告沒收。至被告二人用以犯附表二所示強盜犯行之西瓜刀二支，係被告
    天○○之母子○○所有，並非被告二人所有，是就該等西瓜刀，本院自無從得以
    宣告沒收。又扣案之Ｔ型扳手、武士刀各一支，雖係被告天○○所有，然被告二
    人均否認曾持該等工具為本件犯行，且無證據足以證明被告二人曾持該等工具為
    本件犯行，是就此部分，爰不為沒收之宣告，附以敘明。
據上論斷，應依刑事訴訟法第二百九十九條第一項前段，第二十八條、第五十六條、
第三百三十條第一項、第三百二十一條第一項第一款、第二款、第三款、第四十七條
、第五十一條第五款、第三十八條第一項第二款，判決如主文。
中      華      民      國    九十四    年      五      月     二十     日
                                    臺灣臺中地方法院刑事第五庭
                                        審判長法  官  賴恭利
                                              法  官  林慧貞
                                              法  官  劉麗瑛
右正本證明與原本無異。
如不服本判決，應於送達後十日內向本院提出上訴狀（須附繕本），上訴於臺灣高等
法院臺中分院。
                                             書記官
中      華      民      國    九十四    年      五      月     二十     日
附錄論罪科刑法條
中華民國刑法第三百二十一條
犯竊盜罪而有左列情形之一者，處六月以上、五年以下有期徒刑：
一、於夜間侵入住宅或有人居住之建築物、船艦或隱匿其內而犯之者。
二、毀越門扇、牆垣或其他安全設備而犯之者。
三、攜帶兇器而犯之者。
四、結夥三人以上而犯之者。
五、乘火災、水災或其他災害之際而犯之者。
六、在車站或埠頭而犯之者。
前項之未遂犯罰之。
中華民國刑法第三百三十條
犯強盜罪而有第三百二十一條第一項各款情形之一者，處七年以上有期徒刑。
前項之未遂犯罰之。
【附表一】
┌──┬─────┬──────┬────────┬──────────┐
│編號│犯罪時間  │犯罪地點    │被害人及損失財物│犯罪方法            │
├──┼─────┼──────┼────────┼──────────┤
│一  │九十三年十│臺中縣后里鄉│壬○○          │由丑○自己一人，持其│
│    │月間某日之│墩南村枋寮路│電動工具四支、茶│所有之螺絲起子一支，│
│    │日間      │七之七二號  │葉五包（約價值一│持石頭打破窗戶玻璃，│
│    │          │            │萬元）          │侵入行竊（侵入住宅部│
│    │          │            │                │分未據告訴）        │
├──┼─────┼──────┼────────┼──────────┤
│二  │九十三年十│臺中縣豐原市│己○○○        │由丑○自己一人持其所│
│    │月二十七日│東仁街一○○│ＬＤ一臺、音響一│有之螺絲起子一支，趁│
│    │十五時許  │號          │臺、珠寶、項鍊各│該住宅之鐵窗鬆脫之機│
│    │          │            │二條、手鍊一條、│會，將鐵窗拉開，破壞│
│    │          │            │戒指二個        │該鐵窗戶，踰越該鐵窗│
│    │          │            │                │而侵入行竊（侵入住宅│
│    │          │            │                │部分未據告訴）      │
├──┼─────┼──────┼────────┼──────────┤
│三  │九十三年十│臺中縣后里鄉│辛○○          │由丑○自己一人持其所│
│    │一月間某日│聯合村三重路│銅線一批、水龍頭│有之螺絲起子一支，持│
│    │之日間    │十二號      │開關一批、現金二│石頭打破窗戶玻璃後，│
│    │          │            │千餘元（共值一萬│踰越該窗戶而入侵行竊│
│    │          │            │餘元）          │（侵入住宅部分未據告│
│    │          │            │                │訴）                │
├──┼─────┼──────┼────────┼──────────┤
│四  │九十三年十│臺中縣后里鄉│辰○○          │丑○自己一人持其所有│
│    │一月二十五│聯合村三線路│紀念幣、現金共二│之螺絲起子一支，持石│
│    │日夜間某時│二四號      │千餘元          │頭破壞窗戶玻璃，而入│
│    │          │            │                │侵行竊              │
├──┼─────┼──────┼────────┼──────────┤
│五  │九十三年十│臺中縣神岡鄉│宇○○          │丑○自己一人持其所有│
│    │一月二十八│豐洲村東洲路│現金約六萬元、項│之螺絲起子一支，破壞│
│    │日十三時二│六七號      │鍊一條（約值一萬│該住宅大門侵入行竊（│
│    │十分許    │            │五千元）        │侵入住宅部分未據告訴│
│    │          │            │                │）                  │
├──┼─────┼──────┼────────┼──────────┤
│六  │九十三年十│臺中縣神岡鄉│乙○○、甲○○  │丑○一人持其所有之螺│
│    │二月九日上│豐圳村神洲路│桌上型電腦、ＤＶ│絲起子一支，破壞該住│
│    │午十一時許│八六巷二六弄│Ｄ播放器、遊戲機│宅後門侵入行竊      │
│    │          │九號        │等物（約值二萬九│   │
│    │          │            │千元）          │                    │
├──┼─────┼──────┼────────┼──────────┤
│七  │九十三年十│臺中縣豐原市│卯○○          │丑○自己一人持其所有│
│    │二月十日日│中正路八○三│現金約一、二千元│之螺絲起子一支，利用│
│    │間某時    │巷一號      │                │該住宅鐵窗損壞之機會│
│    │          │            │                │，而踰越該鐵窗，入侵│
│    │          │            │                │該住宅（侵入住宅部分│
│    │          │            │                │未據告訴）          │
├──┼─────┼──────┼────────┼──────────┤
│八  │九十三年十│臺中縣豐原市│酉○○          │由丑○持其所有之螺絲│
│    │二月十六日│水源路二五八│桌上型電腦一部、│起子一支，踰越該住宅│
│    │十三時二十│巷九二弄二號│金項鍊二條（約值│側門之安全設備入侵行│
│    │八分許    │            │十萬元）、證件等│竊（侵入住宅部分未據│
│    │          │   │                │告訴），由天○○在外│
│    │          │            │                │把風                │
├──┼─────┼──────┼────────┼──────────┤
│九  │九十三年十│臺中縣豐原市│午○○          │由丑○持其所有之螺絲│
│    │二月二十日│水源路六八巷│桌上型電腦一部、│起子一支，趁大門未上│
│    │某時之日間│三○二弄四五│金飾三錢（約值二│鎖而侵入該住宅（侵入│
│    │          │號          │萬一千五百元）  │住宅未據告訴），盧兆│
│    │          │            │                │龍在外把風          │
├──┼─────┼──────┼────────┼──────────┤
│一○│九十三年十│臺中縣新社鄉│癸○○          │由丑○持其所有之破壞│
│    │二月二十四│中正街四三號│未遂，未損失財物│剪、螺絲起子各一支，│
│    │日十四時三│            │                │趁大門未上鎖之機會，│
│    │十分許    │            │                │侵入住宅（未據告訴）│
│    │          │            │                │，持該等工具撬開房間│
│    │          │            │                │房門，破壞房門，邱麟│
│    │          │            │                │翕在外把風          │
└──┴─────┴──────┴────────┴──────────┘
【附表二】
┌──┬─────┬──────┬────────┬──────────┐
│編號│犯罪時間  │犯罪地點    │被害人及損失財物│犯罪方法            │
├──┼─────┼──────┼────────┼──────────┤
│一  │九十三年十│臺中縣神岡鄉│丁○○          │丑○、天○○各持一把│
│    │一月八日二│三角村三社東│現金四千六百元  │西瓜刀，佯稱欲購買啤│
│    │十時十五分│路一○三巷二│                │酒，由丑○持刀脅迫控│
│    │許        │九號商店    │                │制被害人，被害人不能│
│    │          │            │                │抗拒，而交付財物    │
├──┼─────┼──────┼────────┼──────────┤
│二  │九十三年十│臺中縣豐原市│寅○○          │丑○、天○○分持一把│
│    │一月十日上│水源路六八巷│現金二千元      │西瓜刀，佯稱購物要結│
│    │午十時十分│三六八號「八│                │帳，由天○○持刀脅迫│
│    │          │地商行」    │                │被害人拿出財物，致被│
│    │          │            │                │害人不能抗拒，而交付│
│    │          │            │                │財物，丑○在門口把風│
├──┼─────┼──────┼────────┼──────────┤
│三  │九十三年十│臺中縣豐原市│丙○            │丑○、天○○分持一把│
│    │一月中旬某│三豐路二五二│現金六千元      │西瓜刀，趁被害人睡覺│
│    │日十八時餘│巷三一弄四號│                │之際，而侵入該住宅。│
│    │許        │            │                │丑○喝令被害人交出財│
│    │          │            │                │物，被害人因該脅迫而│
│    │          │            │                │不能抗拒，而將置放於│
│    │          │            │                │枕頭下之財物交付予陳│
│    │          │            │   │祥，天○○在一旁把風│
├──┼─────┼──────┼────────┼──────────┤
│四  │九十三年十│臺中縣神岡鄉│未○○          │丑○、天○○分持一把│
│    │一月十二日│神洲村神洲路│項鍊一條、現金八│西瓜刀，頭戴半罩式安│
│    │十八時五十│五○六巷三○│千元、電話儲值卡│全帽，天○○亮出置放│
│    │分許      │號「泰國餐廳│（價值二萬元）  │於腰際之西瓜刀，要求│
│    │          │」          │                │被害人拿出財物，由陳│
│    │          │            │                │祥持刀控制被害人，並│
│    │          │            │                │捉住被害人，被害人因│
│    │          │            │                │該強暴不能抗拒，而將│
│    │          │            │                │身上之皮包交予丑○，│
│    │          │            │                │丑○另將櫃檯內之電話│
│    │          │            │                │儲值卡取走          │
├──┼─────┼──────┼────────┼──────────┤
│五  │九十三年十│臺中縣豐原市│戊○○          │丑○、天○○各持一把│
│    │一月十六日│豐中路三一巷│DBTEL廠牌行動電 │西瓜刀，利用被害人住│
│    │二十時十五│八二號      │話一支、現金九百│住處之大門未上鎖侵入│
│    │分許      │            │元              │，由丑○持刀壓制被害│
│    │          │            │                │人，被害人因該強暴而│
│    │          │            │                │不能抗拒，由天○○搜│
│    │          │            │                │括財物              │
├──┼─────┼──────┼────────┼──────────┤
│六  │九十三年十│臺中縣神岡鄉│巳○○          │丑○、天○○各持一把│
│    │一月底某日│豐洲村東洲路│現金三千餘元    │西瓜刀進入店內，丑○│
│    │晚上      │二一七號「東│                │以刀抵住被害人之強暴│
│    │          │昌商行」    │                │方式，致被害人不能抗│
│    │          │            │                │拒，由天○○在櫃檯內│
│    │          │            │       │搜括財物            │
├──┼─────┼──────┼────────┼──────────┤
│七  │九十三年十│臺中縣神岡鄉│戌○○○、申○○│丑○、天○○各持一把│
│    │二月八日上│大社村豐社路│現金九百元      │西瓜刀進入店內，脅迫│
│    │午十一時許│四八號商店  │                │戌○○○交出財物，劉│
│    │          │            │                │羅美津表示身上並無財│
│    │          │            │                │物，在旁之申○○因而│
│    │          │            │                │將櫃檯內之現金一千八│
│    │          │            │                │百元交予丑○，申○○│
│    │          │            │                │表示其與戌○○○二人│
│    │          │            │                │行動不便，不要將百元│
│    │          │            │                │鈔全部拿走，天○○即│
│    │          │            │                │將九百元交還申○○  │
├──┼─────┼──────┼────────┼──────────┤
│八  │九十三年十│臺中縣豐原市│地○○          │丑○、天○○分持西瓜│
│    │二月二十日│豐南街二四○│現金約四千元    │刀進入店內，由丑○持│
│    │二十時許  │巷三二號「圓│                │刀抵住被害人腰部，被│
│    │          │全商店」    │                │害人因該強暴，致使不│
│    │          │            │                │能抗拒，由天○○搜括│
│    │          │            │                │抽屜內財物          │
└──┴─────┴──────┴────────┴──────────┘
